臺灣高等法院刑事裁定　　　　　　　　　　　　　　九十一年度毒抗字第五八四號
　　抗　告　人
　　即　被　告　甲　○
右列被告因違反毒品危害防制條例案件，不服臺灣臺北地方法院九十一年九月十八日
裁定（九十一年度毒聲字第一九○四號）提起抗告，本院裁定如左：
    主  文
抗告駁回。
    理  由
一、本件聲請意旨略以：被告甲○於民國九十年十二月二十三日為警採尿前回溯七十
    二小時內某時，在不詳處所施用第二級毒品ＭＤＭＡ，為警於九十年（誤載為九
    十一年）十二月二十三日十時許，在台北市中正區○○○路○段十五號三樓查獲
    ，被告雖否認有施用第二級毒品ＭＤＭＡ之事實，惟查，被告之尿液經檢驗結果
    ，確有第二級毒品ＭＤＭＡ之反應，此有台北市立療養院煙毒尿液檢驗報告書、
    台灣尖端先進生技醫藥股份有限公司濫用藥物檢驗報告各一件附卷可稽，被告施
    用毒品之犯行堪以認定。爰依毒品危害防制條例第二十條第一項，及觀察勒戒處
    分執行條例第三條第一項、第二項之規定，聲請裁定將被告送勒戒處所觀察、勒
    戒等語。
二、按俗稱快樂丸之Ｎ─α二甲基─３．４─（亞甲二氧基）苯乙基胺（簡稱ＭＤＭ
    Ａ），係屬毒品危害防制條例第二條第一項第二款所稱之第二級毒品，是以觸犯
    毒品危害防制條例第十條之施用第二級毒品罪者，檢察官應先向法院聲請裁定將
    被告送勒戒處所觀察、勒戒，毒品危害防制條例第二十條第一項、觀察勒戒處分
    執行條例第三條第一項定有明文。又施用第二級毒品ＭＤＭＡ者，其中百分之七
    十二之量會在七十二小時內檢測出來，可推測尿液平均可檢出之時限將大於七十
    二小時，亦有行政院行政院國軍退除役官兵輔導委員會臺北榮民總醫院八十九年
    十月三十日（八九）北總內字第０九一三一號函可考。
三、經查：（一）被告前未曾因施用毒品而送觀察勒戒，有被告之本院被告全國前案
    紀錄表一份，附於原審刑事卷宗可憑；（二）而被告確有於前揭時、地施用第二
    級毒品ＭＤＭＡ等情，亦有台北市立療養院煙毒尿液檢驗報告書、台灣尖端先進
    生技醫藥股份有限公司濫用藥物檢驗報告各一件附卷可稽，是被告施用第二級毒
    品之犯行堪以認定。
四、經核聲請意旨洵屬有據，原審本同上之見解，依毒品危害防制條例第二十條第一
    項、觀察勒戒處分執行條例第三條第一項，裁定甲○施用第二級毒品，應送勒戒
    處所觀察、勒戒，經核並無不合，被告抗告意旨仍執陳詞否認有施用第二級毒品
    ＭＤＭＡ犯行，指摘原裁定不當，應予駁回。
五、據上論斷，應依刑事訴訟法第四百十二條裁定如主文。
中      華      民      國    九十一    年      十      月    二十二    日
                              臺灣高等法院刑事第二庭
                                  審判長法  官  蔡  長  溪
                                        法  官  林  俊  益
                                        法  官  楊  貴  志
右正本證明與原本無異。
不得再抗告。
                                        書記官  胡      儀
中      華      民      國    九十一    年      十      月    二十四    日
